【裁判字號】    99,抗,489
【裁判日期】    990429
【裁判案由】    聲請撤銷緩刑
【裁判全文】
臺灣高等法院刑事裁定                   99年度抗字第489號
抗  告  人  臺灣基隆地方法院檢察署檢察官
受  刑  人  甲○○
上列抗告人因聲請撤銷緩刑案件，不服臺灣基隆地方法院中華民
國99年3月29日所為撤銷緩刑之裁定（99年度撤緩字第9號），提
起抗告，本院裁定如下：
    主  文
抗告駁回。
    理  由
一、原裁定略以：本件受刑人甲○○前因妨害風化案件，經台灣
    台北地方法院於以96年度簡字第2802號判處有期徒刑1 年，
    緩刑5年，並於民國96年10月1日確定在案（下稱前案）。嗣
    受刑人復於前案緩刑宣告期間內之98年3 月12日更犯幫助詐
    欺罪，經台灣基隆地方法院以98年度易字第592 號判處有期
    徒刑4月，如易科罰金，以新台幣1千元折算1 日，並經本院
    以98年度上易字第3138號判決判處有期徒刑4月，於99年1月
    20日確定（下稱後案）等情，有卷附刑事判決書及本院被告
    前案紀錄表在卷可參。觀諸受刑人所犯上揭前後二罪，非但
    犯罪類型、原因、侵害法益及社會危害程度殊異，且後案係
    幫助詐欺案件，其交付金融卡等物之幫助詐欺取財，是基於
    不確定之故意，並非詐騙集團本身，乃原判決所認定，其非
    難性較之直接故意為低，經審酌犯罪情節後，亦僅宣告有期
    徒刑4 月之輕刑，顯見受刑人後案之犯罪情節尚非重大，衡
    情不能因此遽認其前案緩刑之宣告難收預期效果而有執行刑
    罰之必要，乃否准檢察官之聲請等語。
二、檢察官抗告意旨則謂：(一)受刑人所犯後案係交付金融卡等
    物幫助詐欺，交付金融卡等物予詐騙集團成員使用，該詐騙
    集團成員利用他人提供之金融卡等物，做為犯罪工具，並逃
    避檢警之追緝，為一般人知悉之常識，犯人主觀犯意所顯現
    之惡性及反社會性甚為明顯；且原審判決有期徒刑4 月，較
    諸科拘役情節已重很多。(二)受刑人所犯前案經判處有期徒
    刑1年，緩刑5年，緩刑期間較一般為長，可見法官審酌緩刑
    5 年，已考慮其惡性重大，故定較長之緩刑期間，該案於96
    年10月1日確定。受刑人後案被判處有期徒刑4月，於99年1
    月20日確定，此時尚未達緩刑期間之1/2 期間，足見原宣告
    之緩刑顯難收其預期效果，原裁定認事用法，即欠允當，爰
    依法提起抗告，請求撤銷原裁定，另為合法、適當之裁定云
    云。
三、經查：
(一)按受緩刑之宣告而於緩刑期內因故意犯他罪，而在緩刑期內
    受得易科罰金之有期徒刑、拘役或罰金之宣告確定，足認原
    宣告之緩刑難收其預期效果，而有執行刑罰之必要者，得撤
    銷其宣告，此為刑法第75條之1第1項第2 款所明定。又緩刑
    宣告是否得撤銷，除須符合刑法第75條之1第1項各款之要件
    外，該條並採裁量撤銷主義，賦予法院撤銷與否之權限，特
    於第1 項規定實質要件為「足認原宣告之緩刑難收其預期效
    果，而有執行刑罰之必要」，供作審認之標準。亦即於上揭
    「得」撤銷緩刑之情形，法官應依職權本於合目的性之裁量
    ，妥適審酌被告所犯前後數罪間，關於法益侵害之性質、再
    犯之原因、違反法規範之情節是否重大、被告主觀犯意所顯
    現之惡性及其反社會性等情，是否已使前案原為促使惡性輕
    微之被告或偶發犯、初犯改過自新而宣告之緩刑，已難收其
    實效而定。
(二)經查：受刑人前因犯上開前、後二案件，其先後為妨害風化
    及幫助詐欺取財之犯行，分屬非財產性犯罪及財產性犯罪，
    且2 案均非屬重大刑案，法益侵害之程度尚屬有限，且犯罪
    行為模式不同、正犯與幫助犯之參與程度亦有別，難據以推
    論原宣告之緩刑已難收預期效果。且受刑人違反法規範之情
    節是否重大及再犯案件是否達前案緩刑期之1/2 ，均係法院
    判斷是否果已達「足認原宣告之緩刑難收其預期效果，而有
    執行刑罰之必要」程度之其考量因素而已，檢察官以被告所
    犯後案幫助詐欺罪，其主觀犯意惡性重大及反社會性明顯，
    且受刑人後案被判處有期徒刑確定，尚未達緩刑期間之1/2
    ，顯見原宣告之緩刑顯難收其預期效果，尚有誤解。又檢察
    官並未釋明前案之緩刑宣告確有難收其預期效果之具體事實
    ，而有執行刑罰之必要。從而，原法院認尚無庸撤銷前案緩
    刑之裁量依據，既已於原裁定理由內詳述，且不足以認定受
    刑人所受緩刑宣告難收其預期效果，而有非經入監執行無以
    懲戒或矯正之情形。檢察官以上開理由提起抗告，不能認為
    有理由，應予駁回。
據上論斷，應依刑事訴訟法第412條，裁定如主文。
中    華    民    國    99    年     4    月    29    日
                  刑事第二庭審判長法  官 洪光燦
                                  法  官 楊照男
                                  法  官 李麗玲
以上正本證明與原本無異。
不得再抗告。
                                  書記官 廖婷璇
中    華    民    國    99    年     4    月    29    日

司法院資訊處製作；財團法人民間司法改革基金會備份。
